臺灣臺南地方法院刑事判決
                                      111年度訴字第447號
公  訴  人  臺灣臺南地方檢察署檢察官
被      告  朱素玲



上列被告因違反毒品危害防制條例案件，經檢察官提起公訴（11
1年度毒偵字第805號），被告於準備程序進行中，就被訴事實為
有罪之陳述，本院改行簡式審判程序審理，判決如下：
    主  文
朱素玲施用第一級毒品，處有期徒刑陸月，如易科罰金，以新臺
幣壹仟元折算壹日。
    事  實
一、朱素玲前因施用毒品案件，經法院裁定執行觀察、勒戒後，
    因無繼續施用毒品之傾向，於民國110年5月31日釋放出所，
    並經臺灣臺南地方檢察署檢察官以109年度毒偵字第2212號
    等為不起訴處確定。其猶未戒除毒癮，猶基於施用第一級毒
    品海洛因及第二級毒品甲基安非他命之犯意，於前開觀察、
    勒戒釋放後3年內之110年11月25日4時許，在臺南市新化區
    某友人住處內，以將海洛因、安非他命加水混合注射之方式
    ，同時施用第一級毒品海洛因、第二級毒品甲基安非他命1
    次。嗣因其搭乘友人機車行進間安全帽掉落，於停車撿拾為
    警攔查，經警查證其為毒品尿液採驗人口，然朱素玲在未被
    有偵查犯罪權限之公務員或機關知悉其施用毒品之犯行前，
    即主動向警員坦承上開施用毒品犯行，嗣後為警得其同意，
    於同日14時20分許採集尿液送驗結果，呈安非他命、甲基安
    非他命、可待因、嗎啡陽性反應，而悉上情。
二、案經臺南市政府警察局永康分局移送臺灣臺南地方檢察署檢
    察官偵查起訴。
    理  由
一、本件被告所犯為死刑、無期徒刑、最輕本刑為3年以上有期
    徒刑以外之罪，亦非屬高等法院管轄之第一審案件，其於準
    備程序進行中，先就被訴事實為有罪之陳述，經法官告知簡
    式審判程序之旨，並聽取公訴檢察官之意見後，依刑事訴訟
    法第273條之1第1項、第273條之2等規定，裁定進行簡式審
    判程序，且不受同法第159條第1項、第161條之2、第161條
    之3、第163條之1及第164條至第170條所規定證據能力認定
    及調查方式之限制，合先敘明。
二、上開犯罪事實，業經被告於警詢、偵訊及本院審理時坦承不
    諱，而被告於110年11月25日14時20分許，為警得其同意所
    採集之尿液，經送往正修科技大學超微量研究科技中心檢驗
    之結果，確呈現可待因、嗎啡、甲基安非他命、安非他命陽
    性反應，此有勘察採證同意書（警卷第11頁）、臺南市政府
    警察局永康分局偵辦毒品危害防制條例案送驗尿液編號與真
    實姓名對照表編號名冊（警卷第13頁）、正修科技大學超微
    量研究科技中心111年3月4日尿液檢驗報告（警卷第17頁）
    在卷可稽，足認被告之自白與事實相符，堪予採信。是本案
    事證明確，被告上開犯行堪以認定，應依法論科。
三、核被告所為，係犯毒品危害防制條例第10條第1項、第2項之
    施用第一級、第二級毒品罪。又被告持有第一級、第二級毒
    品並進而施用，其持有之低度行為應為施用之高度行為所吸
    收，不另論罪。而被告同時施用毒品海洛因、甲基安非他命
    之行為，係一行為觸犯數罪名，應依想像競合犯之規定，從
    一重之施用第一級毒品罪論處。至檢察官固謂被告因多次施
    用毒品案件，經法院判處有期徒刑8月等刑期確定，多案接
    續執行於109年3月13日執行完畢，其本案為累犯，應依刑法
    第47條第1項規定加重其刑等語；惟檢察官未就被告應依累
    犯規定加重其刑之事項為主張並具體指出證明方法，故參酌
    最高法院刑事大法庭110年度臺上大字第5660號裁定意旨，
    僅將被告之前案紀錄列為刑法第57條第5款之量刑審酌事由
    ，無從據以加重其刑，附此敘明。另被告本案係因搭乘友人
    機車行進間安全帽掉落撿拾遭警方盤查，經警查詢發覺其為
    毒品尿液採驗人口，然其在警方尚未掌握確切之犯罪根據前
    ，即主動先向警方坦承施用毒品犯行，並同意為警採尿送驗
    ，有被告之警詢筆錄（警卷第6頁）在卷可稽，應認合乎自
    首之要件，依刑法第62條前段之規定減輕其刑。爰審酌被告
    前曾因施用毒品，經送觀察、勒戒及判刑確定並執行完畢，
    猶未能從中記取教訓，深切體認毒品危害己身健康之鉅，復
    犯本案施用第一級、第二級毒品罪，顯見其戒除毒癮之意志
    薄弱，且無力自制。惟念其施用毒品僅戕害其自己身心，尚
    未有嚴重破壞社會秩序或侵害他人權益之情形，且被告犯後
    坦承犯行，態度尚佳，自陳教育程度為國中畢業，曾有兩段
    婚姻、均已離婚，2名小孩均由前夫扶養，目前獨居，因傷
    無法工作、經濟來源依靠補助等一切情狀，量處如主文所示
    之刑，並諭知易科罰金之折算標準。
四、據上論斷，應依刑事訴訟法第273條之1第1項、第299條第1
    項前段，毒品危害防制條例第10條第1項、第2項，刑法第11
    條前段、第55條、第62條前段、第41條第1項前段，判決如
    主文。
本案經檢察官為吳維仁提起公訴，檢察官呂舒雯到庭執行職務
中　　華　　民　　國　　111 　年　　8 　　月　　3 　　日
            刑事第十四庭  法  官  蕭雅毓
以上正本證明與原本無異。
如不服本判決應於收受送達後20日內向本院提出上訴書狀，並應
敘述具體理由；其未敘述上訴理由者，應於上訴期間屆滿後20日
內向本院補提理由書（均須按他造當事人之人數附繕本）「切勿
逕送上級法院」。
                          書記官  李如茵
中　　華　　民　　國　　111 　年　　8 　　月　　3 　　日
附錄本案論罪科刑法條全文
毒品危害防制條例第10條
施用第一級毒品者，處 6 月以上 5 年以下有期徒刑。
施用第二級毒品者，處 3 年以下有期徒刑。